# 请教陈版，无实际控制人企业合并问题

提问人：Madclown 时间：2019-04-19 14:52:49
陈版：
A在合并前无实际控制人，无控股股东，甲乙丙分别持有 A 45%，45%，10%的股权。B 在合并前控股股东为 A，A 持有 B 41.52% 的股权，甲持有 B 4.35% 的股权，其他股东持有 A 54.13% 的股权，B 在合并前也没有实际控制人。现在 B换股吸收合并 A，合并后，B 的股东变成甲乙丙（同 A的股东），持股比例分别为 25.14%，25.14%，5.5%，其他股东持有 44.13%。
合并前后两个企业均无实际控制人，且相同的股东持股比例也达不到控制的标准，应该按照同一控制下企业合并处理还是非同一控制下？纠结的厉害，有劳陈版百忙之中抽空解答了。万分感谢。

回答人：chenyiwei
根据企业合并准则应用指南：
根据本准则第五条规定，参与合并的企业在合并前后均受同一方或相同的多方最终控制且该控制并非暂时性的，为同一控制下的企业合并。
同一方，是指对参与合并的企业在合并前后均实施最终控制的投资者。
相同的多方，通常是指根据投资者之间的协议约定，在对被投资单位的生产经营决策行使表决权时发表一致意见的两个或两个以上的投资者。
控制并非暂时性，是指参与合并的各方在合并前后较长的时间内受同一方或相同的多方最终控制。较长的时间通常指 1 年以上（含 1 年）。
同一控制下企业合并的判断，应当遵循实质重于形式要求。
据此，本案例中因为不满足 “参与合并的企业在合并前后均受同一方或相同的多方最终控制” 的条件，故应按非同一控制下合并处理。